臺灣基隆地方法院刑事判決　
111年度原金訴字第9號
公  訴  人  臺灣基隆地方檢察署檢察官
被      告  林婭莎


指定辯護人  本院公設辯護人楊大維  
上列被告因詐欺案件，經檢察官提起公訴（111年度偵緝字第292
號），本院判決如下：
    主    文
甲○○三人以上共同犯詐欺取財罪，處有期徒刑1年2月。
    犯罪事實
一、甲○○於民國110年6月底、7月初，在臉書看見「給自己增加
    一份額外收入」之廣告訊息，即留言想瞭解，經一女一男
　　先後以通訊軟體Messenger、LINE聯繫，並告稱乃係虛擬貨
    幣交易網站，如無本金可以投資，亦可協助至比特幣交易網
    站註冊會員，並提供註冊會員帳號、密碼，及告知金融帳戶
    網路銀行帳號、密碼，再依指示提領入到該帳戶之款項並持
    以繳費，每提領新臺幣（下同）10萬元，可獲取1至5萬元報
    酬後，雖預見以高額報酬央請他人提供帳戶資料、從事提領
    現金及傳遞現金等工作，極有可能係在為他人取得詐騙所得
    款項，且將掩飾或隱匿詐騙所得之去向，為賺取上開約定報
    酬，竟仍基於縱使其被要約所從事者係提供帳戶以收受詐騙
    款項、提領詐騙所得，及掩飾或隱匿詐騙所得去向，亦不違
    背其本意之不確定故意，應允從事上開工作，進而與該一女
    一男共同意圖為自己不法之所有，基於3人以上詐欺取財，
    及隱匿詐欺犯罪不法所得去向之洗錢犯意聯絡，先由甲○○將
    其所申辦之瑞芳郵局局號0000000、帳號0000000號帳戶之網
    路銀行帳號、密碼告知該名女子，再由該名女子或男子（無
    證據顯示尚有其他人）於110年7月19日，撥打電話予乙○○，
    假冒乙○○姪女名義，誆稱：急需用錢，需借款15萬元，會於
    禮拜三還款云云，致乙○○陷於錯誤，而於同日14時47分，臨
    櫃匯款15萬元，至甲○○上開帳戶，復由甲○○依該名男子指示
    ，於同日15時14分至23分，使用提款卡，接續提領15萬元（
    前7筆各2萬元，第8筆1萬元，另需支付每筆手續費5元），
    再依該名男子告知之繳費代碼，將15萬元用以繳費殆盡，而
    共同以此等方式製造金流斷點，隱匿上開詐騙不法所得之去
    向。
二、案經新北市政府警察局瑞芳分局報告臺灣基隆地方檢察署檢
    察官偵查起訴。
    理    由
一、證據能力
　　本判決以下所引用之證據，公訴人、被告甲○○及辯護人於本
    案言詞辯論終結前，均未爭執其證據能力，本院審酌該等證
    據作成或取得之狀況，並無非法或不當取證之情事，且無顯
    不可信之情況，復經本院於審判期日就上開證據依法進行調
    查、辯論，自均具有證據能力。　　
二、得心證之理由
  ㈠訊據被告矢口否認有何加重詐欺或洗錢犯行，辯稱：110年6
    月底、7月初，我在臉書網站尋找網路賺錢的機會，看到廣
    告內容「給自己增加一份額外的收入」，就留言我想瞭解，
    對方先用臉書Messenger與我聯絡，並與我加LINE，接著透
    過LINE跟我說他們是一個虛擬貨幣的交易網站，並問我有無
    本金可以投資，我回答沒有，對方說沒關係，他們有另外一
    種方式，是我先幫他們在他們給我的比特幣交易網站註冊會
    員，註冊後把帳號、密碼給他們，由他們去替我操作，我就
    去註冊，註冊後將比特幣交易網站會員的帳號、密碼告訴他
    們，另外在同一天，他們說要實名認證，所以要綁定帳戶，
    我說我只有郵局，他們說要網路銀行的帳戶，我本來就有郵
    局的網路銀行，所以就把瑞芳郵局帳戶網路銀行的帳號、密
    碼也告訴他們，他們說要去查帳戶是否有明確收到他們的比
    特幣交易盈利，一旦有盈利，我就要去協助他們把盈利領出
    來，領出來之後他們才能再繼續幫我操作；110年7月19日，
    他們要我去提領15萬元，我分8次提領，前7次各領2萬元，
    最後1次提領1萬元，提領後對方給我很多組超商繳費的代碼
    ，我就依指示將15萬元通通拿去繳費；所以我不是投資，是
    工作，前後有兩個人跟我聯繫，首先跟我聯繫的是女生，她
    叫我註冊比特幣網站會員，以及實名認證，也就是叫我拍身
    分證，提供身分證資料，還有將瑞芳郵局網路銀行的帳號、
    密碼告訴他們，等到我正式要開始工作時，是1名男子跟我
    聯絡，他說工作方式就是有金額入到我帳戶的話，我要去把
    錢提領出來，他們會給我繳費代碼，我再去繳費，報酬是每
    盈利到10萬元，我可以獲得1至5萬元的酬勞；對方說他們是
    1間公司，並有給我看他比特幣會員的工作證，公司名稱是
    比特幣的英文，公司地址我有問，對方沒有給，但我想既然
    手機在我身上，網路銀行要跟手機綁定，對方沒辦法作任何
    操作，所以我還是將瑞芳郵局網路銀行的帳號、密碼告訴他
    們，並聽從指示領款、繳款；我之前雖曾因寄交帳戶資料涉
    嫌幫助詐欺經檢察官為不起訴處分，但這次我的存摺、提款
    卡等物都在我身上，跟上次的情形不同；我對詐騙的事不知
    情，我是被利用云云。辯護人則以：被告與對方聯繫時，對
    方係先詢問被告有無本金可以投資，被告說沒有，對方才說
    有另外一種幫忙做事以獲取報酬的方式，故本案無法排除，
    對方原本是要詐騙被告的錢，因被告沒錢，所以改為利用被
    告作為犯罪工具；又依被告瑞芳郵局帳戶在本案發生前就有
    多次提領，甚至領到僅剩數十元，可見該帳戶是被告日常使
    用，且被告經濟窘迫，被告係在不知情之情況下聽從詐騙集
    團指示提領現金，此由被告提領到帳戶僅剩1元，甚至還要
    自己支付手續費，即可徵被告對詐騙集團的話術深信不疑；
    再詐騙集團之詐欺手法日新月異，被告年紀尚輕，學識經歷
    非高，難以責令被告面對詐騙集團之詐欺手法應有警惕等語
    ，為被告辯護。
  ㈡經查：
  ⒈被告於110年6月底、7月初，在臉書看見「給自己增加一份額
    外收入」之廣告訊息，即留言想瞭解，經一女一男先後以通
    訊軟體Messenger、LINE聯繫，並告稱上情後，即提供上開
    帳戶之網路銀行帳號、密碼予該名女子，再由該名女子或男
    子（無證據顯示尚有其他人）於110年7月19日，以上開方式
    ，詐騙告訴人乙○○，致告訴人陷於錯誤，而於同日14時47分
    ，臨櫃匯款15萬元，至被告上開帳戶，復由被告依該名男子
    指示，於同日15時14分至23分，使用提款卡，接續提領15萬
    元（前7筆各2萬元，第8筆1萬元），再依該名男子告知之繳
    費代碼，將15萬元用以繳費殆盡之事實，業為被告所是認或
    不爭執，並據證人即告訴人乙○○於警詢證述屬實（偵字卷第
    9頁），此外復有告訴人手機頁面擷圖、匯款回條聯照片、
    被告上開帳戶之客戶資料、客戶歷史交易清單附卷可稽（偵
    字卷第21至23、25至27頁），自堪認定。
　⒉按刑法第13條第1項明定：行為人對於構成犯罪之事實，明知
    並有意使其發生者為故意。同條第2項明定：行為人對於犯
    罪之事實，預見其發生，而其發生並不違背其本意者，以故
    意論。蓋以認識為犯意之基礎，無認識即無犯意之可言，但
    不論其為「明知」或「預見」，皆為故意犯主觀上之認識，
    只是認識之程度強弱有別，行為人有此認識進而有「使其發
    生」或「任其發生」之意，則形成犯意，前者為確定故意、
    直接故意，後者為不確定故意、間接故意（最高法院92 年
    度台上字第6900號判決要旨參照）。查：
　⑴個人申辦之金融帳戶為其自己之儲蓄、理財工具，一般民眾
    皆可自由申請設立，並無任何特殊之限制，亦得同時在不同
    金融機構申請多數存款帳戶使用。且衡諸一般常情，金融帳
    戶資料事關個人財產權益之保障，其專有性甚高，除非本人
    或與本人有親密關係者，否則難認有何正當理由可自由流通
    或供己不認識或不熟悉之人使用自己帳戶，是一般人均應具
    有妥為保管及防止他人任意使用自己帳戶之認識，縱有特殊
    情況偶需交予或供他人使用，亦必係自己所熟知或至少確知
    對方真實身分之人，並深入瞭解用途及合理性。又我國金融
    機構眾多，各金融機構除廣設分行外，復在便利商店、商場
    、公私立機關設置自動櫃員機，一般人均可自行向金融機構
    申設帳戶使用，提領款項亦極為便利，倘若款項來源正當，
    根本無必要將款項匯入他人帳戶後，再委請該他人代為提領
    後轉交。是若遇刻意將款項匯入他人帳戶，再委由他人代為
    提領款項，進而將提領款項用於無法繼續得知去向之處，並
    支付異於常情之高額代價或利益，就該帳戶內款項可能係詐
    欺或其他財產犯罪所得等不法來源，應當有合理之預期。再
    者，詐欺犯罪者利用車手提領人頭金融帳戶款項，業經報章
    媒體多所披露，並屢經政府及新聞為反詐騙之宣導，一般具
    有通常智識之人，應均可知支付薪資或對價委由他人以臨櫃
    或自動櫃員機提領金融帳戶款項者，多係藉此取得不法犯罪
    所得，製造金流斷點，且隱匿背後主嫌身分，以逃避追查。
    而被告於本案案發時已年滿27歲，又其自述教育程度國中畢
    業，曾從事美髮業、醫療床作業員、檳榔攤員工（本院卷第
    59頁) ，可見其智識正常，並有相當社會經驗。且被告前曾
    因於105年5月間，將名下2金融帳戶提款卡及密碼交付他人
    ，遭他人用以詐騙取款，涉嫌幫助詐欺，為警移送，嗣雖經
    臺灣彰化地方檢察署檢察官以105年度偵字第11906號、第11
    907號為不起訴處分確定，有前揭不起訴處分書、臺灣高等
    法院被告前案紀錄表在卷可查（本院卷第9、87至91頁），
    然被告經歷前開檢警調查過程，當更知悉提供帳戶資料予他
    人，極可能遭作為詐欺使用。是上述一般人普遍的社會認知
    ，不僅為被告依其個人智識程度、社會經驗應有所認識、預
    見，且被告當較普通一般人具有更深的認知與警覺。雖被告
    本次係將金融帳戶網路銀行之帳號、密碼提供他人使用，未
    一併交付存摺、提款卡等物。然被告除告知金融帳戶網路銀
    行之帳號、密碼供對方使用外，並應允屆時依指示提領入到
    該帳戶之款項，則被告當可預見對方之所以未要求其一併交
    付存摺、提款卡等物，係因對方尚央請其負責提款；又被告
    既知悉對方取得其金融帳戶網路銀行帳號、密碼，將使該帳
    戶有款項進入，且入款將由被告提領而不久留，加以被告前
    揭遭檢警調查之經歷，自能輕易預見對方係因不願曝光身分
    而徵求「人頭帳戶」，該帳戶極可能遭用以收受詐騙入款，
    且入款經提領後將難以追查去向。
　⑵又依被告所供，對方原本詢問其有無本金可以投資，其表示
    沒有後，對方提供另一種在其認知上屬於「工作」之方式，
　　工作內容包括：至比特幣交易網站註冊會員後提供會員帳號
    與密碼、提供金融帳戶網路銀行帳號與密碼、於金融帳戶內
    有比特幣交易盈利時前往提領並依指示將領得款項用以繳費
    ，工作報酬為每盈利到10萬元，其可獲取1至5萬元之酬勞，
    又對方自稱為某間公司，然經其詢問公司地址為何，對方並
    未告知。然一般合法公司行號招募人才，無論係利用實體廣
    告或透過徵才網站，均會詳細公開公司行號之名稱、規模、
    營業標的、所在地址或聯絡方式等基本資料，以供求職者參
    考辨別。是對方經被告詢問後猶未告知公司地址為何，已明
    顯違反常情。且依被告供述，被告本案賺取報酬之工作純粹
    是提供註冊會員資料、帳戶資料，並受通知前往提款及繳款
    ，無所謂勞、健保，更未與該一女一男見過面，亦不知對方
    身在何處，此顯非尋常一般工作包括臨時工之求職與工作情
    形，而可能涉及不法，否則當不會以如此隱蔽真實身分之方
    法與被告聯絡，此應為具有實際就業經驗之被告得以輕易預
    見，且被告本案實際從事者，又係全然不需任何基本技能，
    時間、勞力成本均極低之提供帳戶等資料及提、繳現金之行
    為。又以現今金融機制發達，自動提款機設置覆蓋率極高，
    金融機構間相互轉帳或各種支付工具、管道極為快速、安全
    、便利，若非為遂行實際取得類如詐欺犯罪等不法所得款項
    之目的，並具有隨時、立即傳遞之急迫性，且刻意隱藏金流
    終端取得之真實身分，對方又何需許以1至5成之高額報酬，
    央請被告提供金融帳戶資料及依指示出面提、繳款項等一般
    正常人可輕易自己為之無需假手他人之事。是以被告對提供
    金融帳戶資料予己所不認識或不熟悉之他人所可能引致之後
    果既有較一般人更深之理解及體會，尤其本案被告是更進一
    步出面提款與繳款，益徵被告對於其可獲取高額報酬之對價
    行為，極可能是為欲實施詐騙者提供金融帳戶資料，並依指
    示提、繳其等實行詐欺犯罪而經被害人匯入其帳戶之款項一
    節，有所認識及預見。
　⑶再被告與該一女一男聯繫時，其等雖自稱係經營虛擬貨幣交
    易網站，然此僅係該一女一男口頭片面之詞，且即使被告確
    曾前往比特幣交易網站註冊會員，被告亦無由確認該一女一
    男與該比特幣交易網站之關係，又若該一女一男明白告知係
    在從事詐騙，被告即屬「明知」，而本案雖無證據足認被告
    係屬明知，但綜觀前揭證據，已足認定被告於與該一女一男
    聯繫過程中，主觀上已認識並預見到：其本案得以賺取高額
    報酬之對價行為，應係除提供帳戶資料外，並負責提款與繳
    款，而其為賺取高額報酬，雖認識及預見其所提供之帳戶，
    可能作為他人實施詐騙之入款帳戶，所提領之款項，可能為
    他人實施詐騙所得，予以提領並用以繳款，將使詐騙所得去
    向無從追查，卻仍提供帳戶資料並依指示提款、繳款，則被
    告顯有縱使其本案係為欲實施詐欺之一女一男提供帳戶資料
    進而提、繳詐欺犯罪所得，亦無所謂、容任其發生、不違背
    其本意而參與之詐欺及洗錢不確定故意。
  ⒊按犯罪之成立或既遂與犯罪行為之全部完成或終了，非必然
    同屬一事，而得依個案事實分別以觀。而刑法之普通詐欺取
    財罪或加重詐取財罪，係以意圖為自己或第三人不法之所有
    ，以詐術使人將本人或第三人之物交付，為其犯罪構成要件
    ，此觀刑法第339條第1項、第339條之4第1項規定自明。又
    詐欺取財罪，係目的犯，以意圖為自己或第三人不法之所有
    ，為其特別之主觀構成要件要素，而在行為人實行詐欺取財
    犯行之最終目的係在取得所騙取財物現實占有（持有）之場
    合，即如本案該一女一男實行詐欺取財犯行之最終目的在於
    取得被害人遭詐騙款項之實際占有，則出面自帳戶領取被害
    人遭詐騙款項之行為，因係該罪目的行為之一部，亦屬詐欺
    取財罪之部分構成要件行為，苟有參與其事，即係分擔實行
    詐欺取財之犯罪行為。況被害人遭詐騙後，雖已將款項匯入
    指定之帳戶，但相關款項在遭實際提領前，該帳戶隨時有被
    查覺而遭凍結之可能，故分擔出面提領詐騙款項之角色，更
    是最終完成該類型詐欺取財犯行之關鍵行為。再共同實行犯
    罪行為之人，在合同意思範圍以內，各自分擔犯罪行為之一
    部，相互利用他人之行為，以達其犯罪之目的者，即應對於
    全部所發生之結果，共同負責，不問犯罪動機起於何人，亦
    不必每一階段犯行，均經參與。而關於犯意聯絡，亦不以數
    人間直接發生者為限，即有間接之聯絡者，亦包括在內。至
    於共同正犯之意思聯絡，不以彼此間犯罪故意之態樣相同為
    必要，蓋刑法第13條第1項、第2項雖分別就確定故意與不確
    定故意為規定，然彼此間僅有認識程度之差別，不確定故意
    所具備對構成犯罪事實之認識，與確定故意並無不同。除犯
    罪構成事實以「明知」為要件，行為人須具有直接故意外，
    共同正犯對於構成犯罪事實既已「明知」或「預見」，其認
    識完全無缺，進而基此共同之認識「使其發生」或「容認其
    發生（不違背其本意）」，彼此間在意思上自得合而為一，
    形成犯罪意思之聯絡。故行為人分別基於確定故意與不確定
    故意實行犯罪行為，自可成立共同正犯。準此，被告基於上
    述不確定故意，除提供自己瑞芳郵局帳戶網路銀行帳號、密
    碼予該一女一男外，且依指示前往提領匯入該帳戶之款項，
    並用以繳費殆盡，自屬參與分擔詐欺取財及洗錢犯罪之構成
    要件行為，而為詐欺取財罪及洗錢罪之正犯。又被告既係為
    賺取高額報酬而為本案犯行，所參與者又為完成詐欺取財犯
    行之關鍵性行為，及洗錢犯行之構成要件行為，堪認被告係
    以自己共同詐欺取財及洗錢犯罪之意思，分擔該犯罪構成要
    件行為之實行，並與本案其他正犯間有相互利用對方行為，
    以達成詐欺取財及洗錢犯罪最終目的之共同犯意聯絡。
　⒋至被告上開帳戶於告訴人匯入15萬元前，餘額有41元，經被
    告分8次提領（前7筆各2萬元，第8筆1萬元）後，因每筆提
    款需支付5元手續費，故餘額僅剩1元，固有被告上開帳戶之
    客戶歷史交易清單在卷為憑（偵字卷第23頁），然被告既得
    輕易預見其負責提領款項可獲取高額報酬顯與常情有違，卻
    因貪圖「給自己增加一份額外的收入」，且係與其勞力付出
    明顯不成比例之高額報酬，而負責提領款項，相較於提領後
    之豐厚報酬，其當不會在乎該小額之手續費40元，是被告雖
    有支付手續費40元，亦無從作為對被告有利之認定。又我國
    雖然詐騙橫行，且手法多端，然被告已有類此之前案經驗，
    且本案對方要求被告所提供及配合者，更甚前案，又極為不
    合常理，詎被告未為何等積極有效之查證，即率予告知上開
    帳戶之網路銀行帳號、密碼，並負責提領入帳之款項後用以
    繳費殆盡，堪信被告對於所提供之帳戶將遭如何使用、所提
    領之款項來源是否正當，抱持著漠不關心、無所謂、放任之
    心態，其主觀上確具有詐欺及洗錢之不確定故意甚明。
　⒌綜上，被告上開所辯，無非均係事後卸責之詞，不足採信；
    辯護人所為辯護，亦俱無可採。本案事證明確，被告犯行洵
    堪認定，應依法論科。
　⒍至辯護人雖聲請函詢瑞芳郵局被告申辦網路銀行之相關資料
    ，包括所綁定之手機號碼，及函詢亞太電信被告歷次申請亞
    太電信門號之申登人資料，欲證明手機號碼係被告日常所用
    ，被告既未申辦新的空頭機提供對方，可證被告主觀上並無
    犯意等語。惟查，被告既已提供其名下瑞芳郵局網路銀行之
    帳號、密碼予他人使用，則其是否一併提供其名下之手機門
    號，已無足影響其主觀犯意之認定，本院因認並無調查之必
    要，附此敘明。　
三、論罪科刑
  ㈠核被告所為，係犯刑法第339條之4第1項第2款之三人以上共
    同犯詐欺取財罪，及洗錢防制法第14條第1項之一般洗錢罪
    。公訴意旨雖認被告係涉犯刑法第30條第1項前段、第339 
    條第1項之幫助詐欺取財，及刑法第30條第1項前段、洗錢防
    制法第14條第1項之幫助洗錢罪嫌，然被告係以自己犯罪之
    意思而參與，且所參與者係詐欺取財罪及洗錢罪之犯罪構成
    要件行為，應屬正犯，又本案除被告外，尚有一女一男參與
    ，且被告對於此情亦有所知悉，故本案係3人以上共同詐欺
    取財，其中正犯、從犯僅行為態樣之分，罪名並無變更，無
    庸變更起訴法條，惟公訴意旨認被告係涉犯刑法第339條第1
    項之普通詐欺罪嫌，則有未恰，然其社會基本事實同一，且
    本院於審理時已一併為罪名告知（本院卷第97頁），而無礙
    被告防禦權之行使，爰依法變更起訴法條。
  ㈡被告與該一女一男，就上開犯行，具有犯意聯絡與行為分擔
    ，為共同正犯。
  ㈢被告數次提領告訴人匯入其帳戶內之款項，係於密切接近之
    時、地實施，侵害同一之法益，各行為之獨立性極為薄弱，
    依一般社會健全觀念，在時間差距上，難以強行分開，在刑
    法評價上，應視為數個舉動之接續施行，合為包括之一行為
    予以評價，核屬接續犯，而為包括之一罪。
　㈣被告與共犯詐騙告訴人匯款並提領、繳費之犯行，係以局部
    合致之一行為，同時觸犯加重詐欺取財罪與一般洗錢罪，為
    想像競合犯，依刑法第55條之規定，應從一重之三人以上共
    同犯詐欺取財罪處斷。
  ㈤爰審酌詐騙行為猖獗多年，對於社會秩序與民眾財產法益之
    侵害甚鉅，更使人際間之信任蕩然無存，嚴重危害交易秩序
    與社會治安，甚至影響國家形象，被告正值青壯之年，竟不
    思以正當途徑賺取錢財，為貪圖不法利益，參與詐騙及洗錢
    犯行，所為顯有不該，且被告犯後飾詞否認，未見悔意，兼
    衡被告參與之程度及主從地位、告訴人所受損害，及被告犯
    罪之動機、目的、手段，暨其自述教育程度國中畢業、家境
    貧困、未婚、無子女（本院卷第104頁）等一切情狀，量處
    如主文所示之刑，以資懲儆。
四、未予宣告沒收之說明
　㈠本案並無證據足認被告已有犯罪所得，爰不予宣告沒收或追
    徵犯罪所得。
　㈡被告犯洗錢防制法第14條之洗錢罪，依同法第18條第1項前段
    固有沒收財物或財產上利益之特別規定。然查，洗錢防制法
    第18條第1項規定「犯第14條之罪，其所移轉、變更、掩飾
    、隱匿、收受、取得、持有、使用之財物或財產上利益，沒
    收之；犯第15條之罪，其所收受、持有、使用之財物或財產
    上利益，亦同」，係採義務沒收主義，只要合於前述規定，
    法院即應為相關沒收之諭知，然該洗錢行為之標的是否限於
    行為人所有者始得宣告沒收，法無明文，惟實務上向來認為
    倘法條並未規定「不問屬於犯罪行為人與否均沒收」時，自
    仍以屬於被告所有者為限，始應予沒收。復參諸最高法院10
    0年度台上字第5026號判決：「毒品危害防制條例第19條第1
    項關於沒收之規定，固採義務沒收主義，凡犯同條例第4條
    至第9條、第12條、第13條或第14條第1項、第2項之罪者，
    其供犯罪所用或因犯罪所得之財物，均應諭知沒收。但該法
    條並未規定『不問屬於犯罪行為人與否』，均沒收之，自仍以
    屬於被告所有者為限，始應予以沒收」之意旨，應認在洗錢
    防制法第18條第1項並未規定「不問屬於犯罪行為人與否」
    之情形下，自宜從有利於被告之認定。查被告實際尚未獲得
    報酬，所提領之15萬元均依指示繳費殆盡，是告訴人受詐騙
    之被害金額，均非被告所有，亦非在被告實際掌控中，被告
    就犯罪所收受、持有之財物本不具所有權及事實上處分權，
    依法自無從對其加以宣告沒收。再者，縱認洗錢防制法第18
    條第1項之規定尚不限於犯罪行為人所有始得沒收，然刑法
    、刑法施行法相關沒收條文，將沒收訂為「刑罰」、「保安
    處分」以外之法律效果，而實際上，沒收仍有懲罰之效果，
    屬於干預財產權之處分，應遵守比例原則及過度禁止原則，
    是於刑法第38條之2第2項規定沒收有過苛之虞、欠缺刑法上
    之重要性、犯罪所得價值低微，或為維持受宣告人生活條件
    之必要者，得不宣告或酌減之，賦予法官在個案情節上，審
    酌宣告沒收將過於嚴苛而有不合理之情形，得不予宣告沒收
    ，以資衡平，是上開洗錢防制法第18條第1項之沒收規定，
    亦應有刑法第38條之2第2項規定之適用。而查，被告實際尚
    未分得報酬，是倘就被告本案所經手之款項一律予以宣告沒
    收，亦顯有過苛之虞，而不予宣告沒收。
據上論斷，應依刑事訴訟法第299條第1項前段、第300條，判決
如主文。
本案經檢察官唐道發提起公訴，檢察官林姿妤到庭執行職務。
中　　華　　民　　國　　111 　年　　8 　　月　　25　　日
                  刑事第六庭  審判長法　官  劉桂金
　　　　　　　　　                  法  官  施又傑
　　　　　　　　　                  法  官  曾淑婷
以上正本證明與原本無異。         
如不服本判決應於收受送達後20日內向本院提出上訴書狀，並應
敘述具體理由；其未敘述上訴理由者，應於上訴期間屆滿後20日
內向本院補提理由書（均須按他造當事人之人數附繕本）「切勿
逕送上級法院」。　　　　　　　　　 　
中　　華　　民　　國　　111 　年　　8 　　月　　25　　日
                                    書記官  陳胤竹
附錄法條：
中華民國刑法第339條之4
犯第339條詐欺罪而有下列情形之一者，處1年以上7年以下有期
徒刑，得併科1百萬元以下罰金：
一、冒用政府機關或公務員名義犯之。
二、三人以上共同犯之。
三、以廣播電視、電子通訊、網際網路或其他媒體等傳播工具，
    對公眾散布而犯之。
前項之未遂犯罰之。
洗錢防制法第14條
有第二條各款所列洗錢行為者，處7年以下有期徒刑，併科新臺
幣5百萬元以下罰金。
前項之未遂犯罰之。
前二項情形，不得科以超過其特定犯罪所定最重本刑之刑。